【裁判字號】    99,審訴,765
【裁判日期】    991210
【裁判案由】    違反毒品危害防制條例
【裁判全文】
臺灣新竹地方法院刑事宣示判決筆錄     99年度審訴字第765號
公  訴  人  臺灣新竹地方法院檢察署檢察官
被      告  李宦樟
指定辯護人  本院公設辯護人林建和
上列被告因違反毒品危害防制條例案件，前經臺灣新竹地方法院
檢察署檢察官為緩起訴處分（98年度毒偵字第1643號、99年度毒
偵字第491 號），被告於緩起訴期間內，未完成戒癮治療、心理
輔導及預防再犯所為之必要處分，經檢察官依職權撤銷原處分（
99年度撤緩字第179 號）續行偵查提起公訴（99年度毒偵字第14
44號、撤緩毒偵字第25號）後，聲請改依協商程序而為判決，本
院於中華民國99年12月10日下午4 時，在本院刑事第十一法庭宣
示判決，出席職員如下：
                審判長法  官  劉兆菊
                      書記官  林兆嘉
                      通  譯  邱立杰
法官起立朗讀判決主文、犯罪事實要旨、處罰條文，及告以上訴
限制、期間並提出上訴狀之法院，且諭知記載其內容：
一、主  文：
    李宦樟犯如附表編號一至五所示之罪，均累犯，各處如附表
    編號一至五所示之刑，應執行有期徒刑貳年。
二、犯罪事實要旨：
（一）李宦樟前於民國87年間，因施用毒品案件，經本院於87年
      6 月16日以87年度毒聲字第63號裁定送觀察、勒戒後，認
      無繼續施用毒品之傾向，於87年8 月18日執行完畢而出所
      ，由臺灣新竹地方法院檢察署檢察官於87年8 月18日以87
      年度偵字第3260號不起訴處分確定，又於88年間，因施用
      毒品案件，經本院於88年1 月4 日以88年度毒聲字第3號
      裁定送觀察、勒戒後，認有繼續施用毒品之傾向，再經本
      院於88年5 月5 日以88年度毒聲字第866 號裁定強制戒治
      1 年，嗣經本院於88年9 月20日以88年度毒聲字第1901號
      裁定停止戒治，所餘戒治期間付保護管束，而於88年10月
      12日出所，迄至89年4 月30日保護管束期滿未經撤銷而視
      為執行完畢，刑責部分則經本院於88年5 月20日以88年度
      竹東簡字第110 號判處有期徒刑4 月確定，於89年10月16
      日徒刑期滿執行完畢；又於89年間，因連續施用第一級毒
      品及連續施用第二級毒品案件，經本院於89年11月30日以
      89年度毒聲字第2804號裁定強制戒治1 年，嗣經本院於90
      年10月24日以90年度毒聲字第1595號裁定停止戒治，所餘
      戒治期間付保護管束，而於90年11月6 日出所，迄於91年
      3 月24日保護管束期滿未經撤銷而視為執行完畢，刑責部
      分則經本院於90年4 月30日以89年度訴字第636 號判決分
      別判處有期徒刑7 月、5 月確定，與本院89年12月1 日以
      89年度易字第1033號加重竊盜案件，經本院91年11月21日
      以91年度聲字第929 號裁定合併定應執行有期徒刑1 年3
      月確定，與本院91年1 月28日以90年度訴字第671 號贓物
      罪案件判決接續執行，並於92年3 月7 日縮短刑期假釋出
      監，迄至92年7 月31日假釋期滿未經撤銷視為執行完畢；
      又於92年間，因施用毒品案件，經本院於92年8 月26日以
      92年度毒聲字第650 號裁定強制戒治1 年，嗣於93年1 月
      9 日因毒品危害防制條例新修正而釋放出所。
（二）李宦樟前於(甲)92年間，因連續施用第二級毒品罪案件，經
      本院於93年12月31日以92年度易字第521 號判決判處有期
      徒刑8 月確定，又於(乙)93年間，因寄藏子彈罪及攜帶兇器
      竊盜罪案件，經本院於94年10月11日以93年度訴字第514
      號判決判處有期徒刑5 月、8 月確定，又於(丙)93年間，因
      連續施用第一級毒品罪案件，經本院於93年12月10日以93
      年度訴字第470 號判決判處有期徒刑9 月確定，又於(丁)93
      年間，因攜帶兇器竊盜罪案件，經本院於94年8 月31 日
      以94年度易字第246 號判決判處有期徒刑8 月確定，又於
      (戊)94年間，因連續竊盜罪案件，經本院於94年12月23日以
      94年度易字第695 號判決判處有期徒刑6 月確定，又於(己)
      94年間，因連續施用第一級毒品罪案件，經本院於94年12
      月29日以94年度訴字第815 號判決判處有期徒刑1 年6 月
      確定；上開(甲)(乙)(丙)(丁)案復經本院於96年7 月27日96年度聲
      減字第562 號裁定分別減刑為有期徒刑4 月、2 月又15日
      、4 月、4 月又15日、4 月，並合併定應執行有期徒刑1
      年5 月又15日確定；(戊)(己)二案亦經同裁定分別減刑為有期
      徒刑3 月、9 月，並合併定應執行有期徒刑11月確定，(甲)
      (乙)(丙)(丁)與(戊)(己)接續執行，於97年5 月28日縮刑期滿執行完
      畢。
（三）詎李宦樟仍不知悔改，於上開強制戒治執行完畢釋放出所
      後5 年內，再因施用毒品案件經刑之追訴處罰後，復基於
      施用第一級毒品海洛因之犯意，先後於附表編號一、三所
      示之時間、地點，以附表編號一、三所示之方式，施用第
      一級毒品海洛因2 次，另基於施用第二級毒品甲基安非他
      命之犯意，先後於如附表編號二、四、五所示之施用時間
      、地點，以如附表編號二、四、五所示之施用方式，施用
      第二級毒品甲基安非他命計3 次。嗣為警分別於附表編號
      一至五所示之時間地點查獲；復經李宦樟同意採集其尿液
      送驗後，結果均呈安非他命、甲基安非他命、嗎啡、可待
      因陽性反應，始查悉上情。
（三）案經新竹縣政府警察局移送、新竹市警察局第二分局及臺
      灣新竹地方法院檢察署觀護人室報告臺灣新竹地方法院檢
      察署檢察官偵查起訴後，經檢察官聲請認罪協商判決，由
      本院合議庭裁定由受命法官獨任改依協商程序而為判決。
三、處罰條文：
    毒品危害防制條例第10條第1項、第2項，刑法第11條前段、
    第47條第1項、第51條第1項第5款。
四、協商判決除有刑事訴訟法第455 條之4 第1 項第1 款於本訊
    問程序終結前，被告撤銷協商合意或檢察官撤回協商聲請者
    ；第2 款被告協商之意思非出於自由意志者；第4 款被告所
    犯之罪非第455 條之2 第1 項所定得以協商判決者；第6 款
    被告有其他較重之裁判上一罪之犯罪事實者；第7 款法院認
    應諭知免刑或免訴、不受理者情形之一，及違反同條第2 項
    「法院應於協商合意範圍內為判決；法院為協商判決所科之
    刑，以宣告緩刑或2 年以下有期徒刑、拘役或罰金為限」之
    規定者外，檢察官與被告均不得上訴。
五、如有前項得上訴之情形，得自收受宣示判決筆錄送達之日起
    10日內，向本院提出上訴書狀，上訴於第二審法院。
本案經檢察官洪期榮到庭執行職務。
中    華    民    國    99    年    12    月    10   日
                  刑事第九庭    書  記  官  林兆嘉
                                審判長法官  劉兆菊
以上筆錄正本係照原本作成。
中    華    民    國    99    年    12    月     10   日
                                書  記  官  林兆嘉
附錄本案論罪科刑法條：
毒品危害防制條例第10條
施用第一級毒品者，處6月以上5年以下有期徒刑。
施用第二級毒品者，處3年以下有期徒刑。
附表：
┌─┬────┬────┬────────┬────────┬─────┐
│編│施用時間│施用地點│    施用方式    │查獲經過及扣得物│主文罪名及│
│號│        │        │                │品              │宣告刑    │
├─┼────┼────┼────────┼────────┼─────┤
│一│98年3 月│新竹縣橫│李宦樟將第一級毒│為警於98年3 月31│李宦樟施用│
│  │31日下午│山鄉中豐│品海洛因摻於香菸│日中午12時許，在│第一級毒品│
│  │1 時40分│路1段282│中點燃後吸取煙霧│新竹縣橫山鄉中豐│，累犯，處│
│  │許採集尿│巷2號   │。              │路1 段282 巷2 號│有期徒刑玖│
│  │液時起往│        │                │拘提到案，復經同│月。      │
│  │前回溯26│        │                │意採集其尿液送驗│          │
│  │小時內之│        │                │後，結果呈毒品嗎│          │
│  │某時    │        │                │啡陽性反應。    │          │
├─┼────┼────┼────────┼────────┼─────┤
│二│98年3 月│新竹縣橫│李宦樟將第二級毒│為警於98年3月31 │李宦樟施用│
│  │31日下午│山鄉中豐│品甲基安非他命置│日中午12時許，在│第二級毒品│
│  │1 時40分│路1段282│於吸食器（未扣案│新竹縣橫山鄉中豐│，累犯，處│
│  │許採集尿│巷2號   │）內燒烤後吸取煙│路1段282巷2號拘 │有期徒刑肆│
│  │液時起往│        │霧。            │提到案，復經同意│月。      │
│  │前回溯96│        │                │採集其尿液送驗後│          │
│  │小時內之│        │                │，結果呈毒品安非│          │
│  │某時    │        │                │他命、甲基安非他│          │
│  │        │        │                │命陽性反應。    │          │
├─┼────┼────┼────────┼────────┼─────┤
│三│98年12月│新竹縣橫│李宦樟將第一級毒│為警於98年12月29│李宦樟施用│
│  │25日晚間│山鄉中豐│品海洛因摻於香菸│日晚間8 時30分許│第一級毒品│
│  │9時許   │路1段282│中點燃後吸取煙霧│，在新竹縣橫山鄉│，累犯，處│
│  │        │巷2號   │。              │中豐路1 段282 巷│有期徒刑玖│
│  │        │        │                │巷口拘提到案，復│月。      │
│  │        │        │                │經同意採集其尿液│          │
│  │        │        │                │送驗後，結果呈毒│          │
│  │        │        │                │品嗎啡陽性反應。│          │
├─┼────┼────┼────────┼────────┼─────┤
│四│98年12月│新竹縣橫│李宦樟將第二級毒│為警於98年12月29│李宦樟施用│
│  │25日晚間│山鄉中豐│品甲基安非他命置│日晚間8 時30分許│第二級毒品│
│  │9時許   │路1段282│於吸食器（未扣案│，在新竹縣橫山鄉│，累犯，處│
│  │        │巷2號   │）內燒烤後吸取煙│中豐路1段282巷巷│有期徒刑肆│
│  │        │        │霧。            │口拘提到案，復經│月。      │
│  │        │        │                │同意採集其尿液送│          │
│  │        │        │                │驗後，結果呈毒品│          │
│  │        │        │                │安非他命、甲基安│          │
│  │        │        │                │非他命陽性反應。│          │
├─┼────┼────┼────────┼────────┼─────┤
│五│99年7月 │新竹縣橫│李宦樟將第二級毒│因被告李宦樟於緩│李宦樟施用│
│  │27日上午│山鄉中豐│品甲基安非他命置│起訴期間應固定至│第二級毒品│
│  │9時53分 │路1段282│於吸食器（未扣案│觀護人室採尿，於│，累犯，處│
│  │許採集尿│巷2號   │）內燒烤後吸取煙│99年7 月27日上午│有期徒刑肆│
│  │液時起往│        │霧。            │9 時53分在臺灣新│月。      │
│  │前回溯96│        │                │竹地方法院檢察署│          │
│  │小時內之│        │                │觀護人室採尿送驗│          │
│  │某時    │        │                │後，結果呈毒品安│          │
│  │        │        │                │非他命、甲基安非│          │
│  │        │        │                │他命陽性反應。  │          │
└─┴────┴────┴────────┴────────┴─────┘

司法院資訊處製作；財團法人民間司法改革基金會備份。
